臺灣桃園地方法院民事裁定　　　　　　　110年度亡字第31號
聲　請　人　沈佳穎　
相　對　人
即　失蹤人　沈鍾秀菊　失蹤前最後住所：桃園市○○區○○路

關　係　人　沈玉蓮　
上列聲請人因宣告相對人死亡事件，聲請公示催告，本院裁定如
下：
    主  文
准對失蹤人沈鍾秀菊（女，民國00年0 月0 日生，身分證統一編
號：Z000000000號）為宣告死亡之公示催告。
該失蹤人應於本公示催告最後揭示於法院公告處、資訊網路及其
他適當處所之翌日起7 個月內，向本院陳報現尚生存，如不陳報
，本院將宣告其為死亡。
無論何人，凡知該失蹤人之生死者，均應於上開期間內，將其所
知之事實，陳報本院。
    理  由
一、失蹤人失蹤滿7 年後，法院得因利害關係人或檢察官之聲請
    ，為死亡之宣告，民法第8 條第1 項定有明文。
二、聲請意旨略以：聲請人為相對人之孫，相對人似有精神障礙
    ，於民國78年1 月1 日外出後即走失，音訊全無，迄今失蹤
    已滿32年，因戶政人員要求聲請人為相對人辦理死亡宣告，
    爰基於利害關係人之地位，聲請准對相對人即失蹤人為宣示
    死亡之公示催告等語。
三、聲請人主張之上揭事實，業據提出與其所述相符之桃園市政
    府警察局桃園分局武陵派出所受（處）理案件證明單、戶籍
    謄本等為證。經本院依職權調取相對人之健保投保紀錄、入
    出境資料及是否曾申辦手機門號，均查無紀錄，又經向桃園
    市政府警察局桃園分局函查相對人之協尋結果，據覆稱迄今
    尚未尋獲相對人，有該分局110 年4 月28日桃警分防字第11
    00026865號函在卷可稽（見本院卷第23頁）；本院另囑託桃
    園市政府警察局大園分局調查相對人是否居住在戶籍址，經
    該分局派員前往查詢，相對人並未居住於該址，現住人表示
    不認識相對人，亦無相對人之聯絡方式，有該分局110 年4
    月24日園警分刑字第1100013577號函及檢附之桃園市政府警
    察局大園分局潮音派出所查訪表足憑（見本院卷第21、22頁
    ），嗣本院囑託台南市政府警察局玉井分局向相對人之養女
    沈玉蓮查詢是否知悉相對人現在何處？，沈玉蓮表示其與相
    對人已30餘年未聯絡，相對人失蹤多時，且遍尋無著等語，
    有該分局110 年9 月30日南市警井偵字第1100518905號函檢
    附之查訪紀錄表可佐（見本院卷第47、48頁）。此外，相對
    人95年度未依規定換（補）領新式身份證，亦不曾領取相關
    社會福利，有桃園市大園區戶政事務所110 年4 月27日桃市
    園戶字第1100002178號函及桃園市政府社會局110 年4 月27
    日桃社助字第1100034266號函足參（見本院卷第17、18頁）
    ，是聲請人主張相對人失蹤多年音訊全無乙情，應堪信為真
    實。相對人失蹤迄今既已逾7 年，聲請人聲請對相對人為死
    亡宣告前之公示催告，於法有據，應予准許。
四、法院准許宣告死亡之聲請者，應公示催告。公示催告，應記
    載下列各款事項：⑴失蹤人應於期間內陳報其生存，如不陳
    報，即應受死亡之宣告。⑵凡知失蹤人之生死者，應於期間
    內將其所知陳報法院，家事事件法第156 條第1 項第1 款及
    第2 款分別定有明文。宣告死亡之公示催告應公告之；公告
    應揭示於法院公告處、資訊網路及其他適當處所，法院認為
    必要時，並得命登載於公報或新聞紙，或用其他方法公告之
    ；陳報期間，自揭示之日起，應有6 個月以上，亦有家事事
    件法第156 條第3 項準用第130 條第3 項至第5 項規定可參
    。本件既經准許對相對人為死亡宣告之公示催告，本院自應
    依上揭規定，將本公示催告揭示於法院公告處、資訊網路及
    其他適當處所，並定陳報期間為7 個月，爰分別裁定如主文
    所示。
五、依家事事件法第156 條第3 項、第130 條第3 項、第4 項，
    裁定如主文。
中    華    民    國   110    年    10    月    12    日
                  家事法庭    法  官      劉佩宜
以上正本係照原本作成。
如不服本裁定應於送達後10日內向本院提出抗告狀，並應繳納抗
告費新台幣1000元。
中    華    民    國   110    年    10    月    13    日
                              書記官      曾啓聞